臺灣桃園地方法院民事判決　　　　　　　 110年度金字第31號
原　　　告　謝萬杰　
被　　　告　元大證券楊梅分公司

法定代理人　黃仁平　
訴訟代理人　楊靜榆律師
被　　　告　馮輝明　
上列當事人間請求損害賠償事件，於民國110 年10月4 日辯論終
結，本院判決如下：
    主      文
原告之訴及假執行之聲請均駁回。
訴訟費用由原告負擔。
    事實及理由
一、原告主張：被告馮輝明為被告元大證券楊梅分公司（下稱元
    大公司）之營業員。原告於民國109 年3 月19日14時23分57
    秒透過被告元大公司之「投資先生」APP （下稱「投資先生
    」）以盤後交易方式，掛賣崇越科技股份有限公司之股票（
    下稱崇越股票）15張，惟該次下單之資料卻不見，原告遂打
    給營業員即被告馮輝明，以盤後交易之方式下單掛賣15張崇
    越股票，詎被告馮輝明卻於後台將原告下單之訂單改掉，變
    成是在於109 年3 月20日開盤後始將原告持有之15張崇越股
    票賣出，使原告受有該15張崇越股票從109 年3 月20日賣出
    迄今價差之損失共100 萬元。又被告馮輝明為被告元大公司
    之營業員，被告元大公司自應為此負連帶賠償責任。為此，
    爰依侵權行為之法律關係，請求被告負連帶賠償責任等語。
    並聲明：1.被告應連帶給付原告新臺幣（下同）100 萬元，
    及自110 年4月21日起至清償日止，按年息5 ％計算之利息
    。2.願供擔保，請准宣告假執行。
二、被告則以：
  ㈠被告元大公司：
  1.原告曾於89年3 月20日於時代證券股份有限公司楊梅分公司
    開立證券帳戶，而上開公司於89年間由寶來證券股份有限公
    司合併，嗣寶來證券股份有限公司於101 年4 月1 日與被告
    元大公司合併，合併後以被告元大公司為存續公司。
  2.原告於109 年3 月19日收盤後，於14時23分自行以「投資先
    生」下單，以每股75.6元之價格委託賣出崇越股票15張，因
    原告未選擇「盤後定價」交易，而係以一般方式委託，致「
    投資先生」視此筆交易為預約單，即於下一個營業日進行委
    託，是原告所持有之崇越股票15張即於109 年3 月20日開盤
    時，以每股79元之價格全數成交。
  3.原告於109 年3 月19日雖復於14時25分致電被告馮輝明，以
    電話方式委託下「盤後定價單」，以每股75.6元再次委託賣
    出崇越股票15張，惟原告並未提及已另行透過「投資先生」
    下單委託賣出崇越股票15張，而被告馮輝明於當日盤後交易
    結束後，雖曾致電聯絡原告欲回報盤後定價之委託未完成，
    然原告未接聽電話。嗣後被告反查原告於「投資先生」之登
    入記錄始發現，原告曾於109 年3 月19日14時35分登入系爭
    應用程式查詢其庫存情況，顯見原告對於其庫存及當日委託
    情形均應知悉。
  4.被告元大公司並未修改原告之訂單，原告自不得於1 年後始
    稱崇越股票15張遭盜賣，況依原告之開戶契約中簽署之電子
    交易委託買賣同意書第5 、6 、10點之約定，原告以「投資
    先生」所為之委託買賣，視同「本人所為之委託買賣」，如
    有任何委託買賣交易糾紛，「本人絕無異議且應負起完全責
    任」，是原告請求被告2 人負連帶賠償責任，自屬無據等語
    。並聲明：①原告之訴駁回。②如受不利判決，願供擔保，
    請准宣告免為假執行。
  ㈡被告馮輝明：被告馮輝明並無權限且未修改原告以「投資先
    生」委託賣出崇越股票15張之紀錄，而該崇越股票15張於10
    9 年3 月20日遭賣出，係因原告於109 年3 月19日自行以「
    投資先生」預約下單，與被告馮輝明無涉等語。並聲明：原
    告之訴駁回。
三、本院之判斷：
  ㈠按「因故意或過失，不法侵害他人之權利者，負損害賠償責
    任」、「受僱人因執行職務，不法侵害他人之權利者，由僱
    用人與行為人連帶負損害賠償責任。但選任受僱人及監督其
    職務之執行，已盡相當之注意或縱加以相當之注意而仍不免
    發生損害者，僱用人不負賠償責任」，民法第184 條第1 項
    前段、第188 條第1 項分別定有明文。次按「當事人主張有
    利於己之事實者，就其事實有舉證之責任」，民事訴訟法第
    277 條前段定有明文。本件原告主張被告馮輝明有盜賣原告
    之股票，故被告2 人應連帶對原告負侵權行為損害賠償責任
    ，依前開規定，自應由原告就「被告馮輝明有盜賣原告股票
    」一事，負舉證之責任。
  ㈡經查，原告於109 年3 月19日收盤後，曾先以「投資先生」
    下單賣出崇越股票15張，嗣又以電話下單之方式，打給被告
    馮輝明下單掛賣15張崇越股票，之後原告所持有崇越股票15
    張乃於109 年3 月20日開盤後經賣出等情，為兩造所不爭執
    （見本院卷第56頁、第60頁），是此部分之事實，堪先認定
    。
  ㈢而觀諸被告所提供之網路下單委託回報明細表暨系統Log 紀
    錄（見本院卷75頁），可見原告於109 年3 月19日14時23分
    57秒以「投資先生」下單掛賣崇越股票15張之交易，乃是以
    一般方式委託，而非以「盤後定價」之交易型態委託，且該
    筆訂單乃於隔日即109 年3 月20日開盤後完成交易；是可知
    原告之崇越股票15張於109 年3 月20日遭賣出，乃係因原告
    於109 年3 月19日14時23分57秒以「投資先生」委託掛賣所
    致，與被告馮輝明並無關連。至原告於109 年3 月19日14時
    25分22秒雖有以電話下單方式，委託被告馮輝明以盤後定價
    方式掛賣崇越股票15張，惟該次掛賣之股票並未成功交易，
    則有被告元大公司之客戶委託交易明細表可憑（見本院卷第
    5 頁），是從上開情事，顯難認原告所稱其持有之崇越股票
    15張於109 年3 月20日遭賣出是被告馮輝明盜賣所為。
  ㈣原告雖主張是被告馮輝明在系統中修改原告下單之資料云云
    ，然其就此部分之主張並未提出任何證據以實其說，此外，
    就被告馮輝明有何具體之盜賣行為，原告亦未再提出其他證
    據證明，是自難認原告之主張為可採。原告既無法舉證證明
    被告馮輝明有何盜賣股賣之行為，則原告請求被告馮輝明及
    元大公司連帶負侵權行為損害賠償責任，即難認有據。
四、綜上所述，原告依侵權行為之法律關係，請求被告連帶給付
    原告100 萬元，及自110 年4 月21日起至清償日止，按年息
    5 ％計算之利息，為無理由，應予駁回。原告之訴既經駁回
    ，其假執行之聲請即失所附麗，應併予駁回。
五、本件事證已臻明確，兩造其餘之攻擊防禦方法及所提之證據
    ，核與判決結果不生影響，爰毋庸一一論述，併此敘明。
六、訴訟費用負擔之依據：民事訴訟法第78條。
中    華    民    國   110    年    10    月    29    日
                  民事第三庭    法  官  許容慈
正本係照原本作成。
如對本判決上訴，須於判決送達後二十日內向本院提出上訴狀。
如委任律師提起上訴者，應一併繳納上訴審裁判費。
中    華    民    國   110    年    11    月    1     日
                                書記官  邱佑儒